臺灣臺南地方法院刑事判決　　　　　　　　　　　　　九十三年度訴字第五八六號
　　公　訴　人　臺灣台南地方法院檢察署檢察官
　　被　　　告　甲　○　○
右列被告因詐欺案件，經檢察官提起公訴（九十三年度偵字第九五九號），被告就犯
罪事實為有罪之陳述，經本院裁定進行簡式審判程序後，判決如左：
    主      文
甲○○連續意圖為自己不法之所有，以詐術使人將本人之物交付，處有期徒刑伍月，
如易科罰金，以佰元折算壹日。
    事      實
一、甲○○前為台南縣警察局永康分局龍潭派出所警員（目前服務於台南縣警察局善
    化分局），另前因犯恐嚇罪，經本院以九十二年度新簡字第四五六號判處有期徒
    刑五月，緩刑四年，目前尚在緩刑中。竟明知偽鈔交易嚴重影響社會金融秩序，
    且其並未持有任何新台幣偽鈔，基於意圖為自己不法所有之概括犯意，以門號0
    000000000、0000000000、0000000000、000
    0000000號（上揭四門號行動電話號碼係燒錄於同一張ＳＩＭ卡中）等行
    動電話為聯絡工具，連續自民國九十二年五月五日起，以化名為「李芳茗」、「
    錢錢」之人，在ＥＡＵＴＯ華人汽車商情網網站刊登販售偽鈔網頁廣告，並留下
    上開門號0000000000號之行動電話號碼及ＳＦ一五三○ＳＦ＠ＹＡＨ
    ＯＯ．ＣＯＭ．ＴＷ之電子郵件信箱供聯絡之用，佯稱以三份新台幣偽鈔換取一
    份新台幣真鈔之比例，誘使他人為與之交易新台幣偽鈔，而將價購偽鈔之款項匯
    入其於同年七月初某日向真實姓名年籍不詳之「江姓」成年男子所購買之彰化銀
    行東台北分行、帳號000000000000號、戶名許永明（另經檢察官偵
    辦）帳戶（下稱「許永明彰化銀行帳戶」）。嗣有乙○○之同學上網瀏覽前揭廣
    告後，並告知乙○○該網路廣告之內容，乙○○即於同年五月間開始與甲○○聯
    絡，甲○○為取信乙○○，即先寄新台幣（下同）一百元一張真鈔作為偽鈔樣本
    給乙○○，並同時告知乙○○個人之生日、身分證字號、住址、家庭狀況等基本
    資料，使乙○○認偽鈔之品質極佳且甲○○亦係有門路之人，而陷於錯誤，答應
    匯款給甲○○購買新台幣偽鈔，甲○○並告知乙○○購買偽鈔之人數眾多，故為
    分辨匯款之人，乙○○於匯款時所匯入價購款項之個位數字應為五元，以資區別
    。乙○○遂於同年七月三日，先匯款一萬零五元至上開「許永明彰化銀行帳戶」
    ，甲○○即刻至台南市○○路五一一號台南紡織總廠內之中國信託商業銀行股份
    有限公司所設置之提款機，跨行領出一萬元後（扣除跨行手續費七元後所領得之
    款項），再指示乙○○第二次匯款九萬零五元，並再至同一提款機分四次跨行領
    出八萬元（扣除跨行領款手續費共二十八元後所領得之款項）；另餘款一萬零七
    十五元，則由姓名年籍不詳之成年男子，以電話轉帳方式，轉帳至遠東商業銀行
    股份有限公司逸仙分行、帳號00000000000000000000、帳
    戶許永明之帳戶（下稱「許永明遠東銀行帳戶」）。乙○○匯款完畢後，甲○○
    誆稱要乙○○至「日通快遞」草屯貨運站取貨，惟乙○○並未收到新台幣偽鈔，
    且亦無法再與甲○○取得聯繫，乙○○始知受騙。甲○○復基於同一概括之犯意
    ，以同一手法，郵寄一百元一張之新台幣真鈔，偽裝為新台幣偽鈔樣本予「陳俊
    賓」之人，使「陳俊賓」誤認偽鈔之品質極佳，而陷於錯誤，並答應匯款給甲○
    ○購買新台幣偽鈔，甲○○並亦告知「陳俊賓」購買偽鈔之人數眾多，故為分辨
    匯款之人，「陳俊賓」於匯款時所匯入之價購款項個位數字應為七元，以資區別
    ，「陳俊賓」遂於同年月八日匯款一萬零七元至上開「許永明彰化銀行帳戶」內
    ，甲○○因而得逞。嗣經法務部調查局南部地區機動工作組於同年五月五日於該
    局電子郵件檢舉信箱中接獲檢舉信件，並開始對甲○○實施通訊監查，以及調閱
    上開「許永明彰化銀行帳戶」後並向乙○○查證，始循線查獲上情。
二、案經法務部調查局南部地區機動工作組報告臺灣高雄地方法院檢察署呈請臺灣高
    等法院檢察署檢察長核轉臺灣台南地方法院檢察署檢察官起訴偵辦。
    理      由
一、本件被告甲○○所犯為死刑、無期徒刑或最輕本刑為三年以上有期徒刑以外之罪
    ，其於準備程序中就被訴事實為有罪之陳述，經法官告知簡式審判程序之旨，並
    聽取公訴人之意見後，爰依刑事訴訟法第二百七十三條之一第一項規定，裁定由
    受命法官獨任進行簡式審判程序，合先敘明。
二、右揭犯罪事實，業據被告甲○○於本院審理時供承不諱，核與證人即被害人乙○
    ○、證人即販賣人頭帳戶之許永明等人所證述之情節相符，復有ＹＡＨＯＯ奇摩
    九十二年五月二十二日ＳＦ一五三○ＳＦ＠ＹＡＨＯＯ．ＣＯＭ．ＴＷ寄給ＡＣ
    ＣＯＲＤ二二一七＠ＹＡＨＯＯ．ＣＯＭ．ＴＷ、主旨為：「ＲＥ：樣張長啥模
    樣？」之電子郵件影本一份、門號0000000000號行動電話基本資料及
    雙向通聯資料查詢、門號0000000000號行動電話客戶基本資料及九十
    二年六月二十八日至七月四日之通聯紀錄、門號0000000000號行動電
    話客戶基本資料、門號0000000000號行動電話客戶基本資料一份、「
    許永明彰化銀行帳戶」顧客資料卡及九十二年六月十五日至同年七月十五日交易
    資料列示一份、「陳俊賓」匯款紀錄及乙○○電匯轉帳收入傳單影本一紙，中國
    信託商業銀行股份有限公司九十二年十二月二十三日中信銀作業0000000
    000二號函一份、被告任職單位查詢單一份，扣案之「許永明彰化銀行帳戶」
    存摺一本、行動電話（0000000000）服務申請書一份、行動電話ＳＩ
    Ｍ卡一張（內燒錄有門號0000000000、0000000000、00
    00000000、0000000000等四門號）、電話費帳單（0000
    000000、0000000000）二張等附卷可資佐證，足徵被告自白與
    事實相符，其犯行堪以認定，本件事證明確，應依法論科。
三、核被告甲○○所為，係犯刑法第三百三十九條第一項詐欺取財罪。被告甲○○先
    後二次所為之詐欺取財行為，時間緊接，犯罪基本構成要件相同，顯係基於概括
    之犯意反覆為之，應依連續犯之規定論以一罪，並加重其刑。爰審酌被告身為司
    法警察，竟知法犯法，除向真實姓名年籍不詳之「江姓」成年男子購買上開「許
    永明彰化銀行」人頭帳戶之不當行為外，竟進而於網路上以佯稱可販賣新台幣偽
    鈔之欺罔手段，詐騙他人匯款至上開許永明之人頭帳戶之犯罪手法，以及於偵查
    中先否認犯行，至本院才坦承犯行，故本應予以重懲，然本院考量其係佯稱有新
    台幣偽鈔而未持有何新台幣偽鈔，且本案犯罪之被害人係欲向被告價購偽鈔而受
    騙，故犯罪被害人之動機亦有可議，被告所詐取之金額之數目非鉅，以及被告係
    於本院第一次準備程序時即主動表明坦承犯行，並於本院審理時當庭賠償被害人
    乙○○之損失，而與被害人乙○○達成和解，有和解書一紙附卷可稽，且於本院
    審理時另攜帶一萬零七元之款項，欲賠償另一被害人「陳俊賓」，惟因由卷內無
    資料可供本院傳喚被害人「陳俊賓」到庭收取上揭款項，致被告無法與「陳俊賓
    」達成和解，足見被告甲○○犯後深具悔意，態度良好等一切情狀，量處如主文
    所示之刑，並諭知易科罰金之折算標準，以資懲戒。另扣案之上開「許永明彰化
    銀行帳戶」存摺、行動電話ＳＩＭ卡一張（內燒錄0000000000、00
    00000000、0000000000、0000000000等四門號）
    一張、被告私人記事簿一本等物，為被告甲○○所有且供本案犯罪所用之物，業
    據被告甲○○供明在卷，爰依刑法第三十八條第一項第二款之規定宣告沒收。另
    未扣案之上開「許永明彰化銀行帳戶」印章一枚及提款卡一張等物，亦係被告甲
    ○○所有供本案犯罪所用之物，且亦無證據認為業已滅失，爰併依刑法第三十八
    條第一項第二款之規定宣告沒收。另起訴書上雖另對門號0000000000
    號及0000000000號行動電話電話費帳單二張以及000000000
    0號行動電話服務申請書一份等物亦聲請宣告沒收，惟上開物品既非被告供犯本
    案犯罪所用之物，且亦經蒞庭之公訴檢察官當庭更正並撤回沒收上開物品之聲請
    ，爰不為宣告沒收之諭知，併予敘明。
據上論斷，應依刑事訴訟法第二百七十三條之一、第二百九十九條第一項前段，刑法
第五十六條、第三百三十九條第一項、第三十八條第一項第二款，罰金罰鍰提高標準
條例第一條前段、第二條，判決如主文。
本案經檢察官丙○○到庭執行職務。
中      華      民      國     九十三     年      七      月   二十八   日
                                    臺灣臺南地方法院刑事第七庭
                                            法  官  楊  佳  祥
右正本證明與原本無異。
如不服本判決，應於判決送達後十日內向本院提出上訴狀（應附繕本）。
                                            書記官  顏  惠  華
中      華      民      國     九十三     年      七      月   二十八   日
附錄本案論罪科刑法條全文：
中華民國刑法第三百三十九條：
意圖為自己或第三人不法之所有，以詐術使人將本人或第三人之物交付者，處五年以
下有期徒刑、拘役或科或併科一千元以下罰金。
以前項方法得財產上不法之利益或使第三人得之者，亦同。
前二項之未遂犯罰之。
